臺灣高等法院臺中分院刑事判決　　　　　　　　　 九十四年度上訴字第一三三號
　　上　訴　人
　　即　被　告　乙○○
　　指定辯護人　本院公設辯護人 甲○○
右上訴人因違反槍砲彈藥刀械管制條例案件，不服臺灣臺中地方法院九十三年度訴字
第二七二六號中華民國九十三年十二月十日第一審判決（起訴案號：臺灣臺中地方法
院檢察署九十三年度偵字第一七五五九號），提起上訴，本院判決如左：
    主  文
原判決撤銷。
乙○○未經許可，持有可發射子彈具有殺傷力之改造手槍，處有期徒刑壹年貳月，併
科罰金新臺幣萬元，罰金如易服勞役，以新臺幣玖佰元即銀元佰元折算壹日；扣
案仿ＢＥＲＥＴＴＡ廠Ｍ九型半自動手槍製造之玩具手槍換裝土造金屬槍管而成之改
造手槍壹支（槍枝管制編號：0000000000號）、子彈壹拾壹顆，均沒收。
    事  實
一、乙○○於民國（下同）九十三年九月中旬某日，在不詳地點，上網至○八○中部
    聊天室，向不詳年籍姓名之成年男子，以新臺幣（下同）六萬元價格，購買仿Ｂ
    ＥＲＥＴＴＡ廠Ｍ九型半自動手槍製造之玩具手槍，換裝主照金屬槍管而成之可
    發射子彈之改造手槍及土造子彈二十顆（以舉發四顆，剩十六顆），約定當日在
    臺中市中山公園交貨，而持有上開改造手槍、子彈。嗣於九十三年十月一日二十
    一時許，在臺中縣潭子鄉○○路八十號處，為警自其所駕駛車號ＯＡ─五六○三
    號自用小客車右前駕駛座查獲，並扣得上開槍、子彈及舉發彈殼一顆。
二、案經臺中縣警察局移送臺灣臺中地方法院檢察署檢察官偵查起訴。
    理 由
二、右揭事實，業據被告即上訴人（以下簡稱被告）於原審及本院審理時坦承不諱，
    扣案仿ＢＥＲＥＴＴＡ廠Ｍ九型半自動手槍製造之玩具手槍換裝土造金屬槍管而
    成之改造手槍壹支及子彈經送內政部警政署刑事警察局鑑定結果，認改造手槍壹
    支具有殺傷力，且可供發射子彈，而子彈壹拾陸顆，經取樣五顆，二顆可擊發認
    具殺傷力，三顆無法擊發，認不具殺傷力，有對內政部警政署刑事警察局九十三
    年十月二十七日刑鑑字第○九三二○三一○○號槍彈鑑定書一紙在卷可稽。被告
    右揭犯行，洵堪認定。
三、按槍砲彈藥刀械管制條例業於九十四年一月二十六日修正公佈被告未經許可，持
    有可發射子彈具有殺傷力之改造手槍行為，於修正前係犯觸犯修正前槍砲彈藥刀
    械管制條例第十一條第四項之罪，於修正後係犯修正後槍砲彈藥刀械管制條例第
    八條第四項之罪，經比較修正前槍砲彈藥刀械管制條例第十一條第四項之法定刑
    度為「一年以上七年以下有期徒刑，併科新臺幣七百萬元以下罰金」修正後之槍
    砲彈藥刀械管制條例第八條第四項之法定刑度為三年以上十年以下有期徒刑，併
    科新臺幣七百萬元以下罰金」，應以修正前之槍砲彈藥刀械管制條例第十一條第
    四項之規定較有利於被告，是依刑法第二條第一項但書之規定，應論以被告修正
    前槍砲彈藥刀械管制條例第十一條第四項之未經許可，持有可發射子彈具有殺傷
    力之改造手槍罪。又被告未經許可持有子彈之行為，係犯槍砲彈藥刀械管制條例
    第十二條第四項之罪（九十四年一月二十六日修正公佈之槍砲彈藥刀械管制條例
    ，並未就該條為修正），被告以一行為持有上開槍彈，為一行為觸犯數罪名，應
    依刑法第五十五條前段之想像競合犯之例，從一重之未經許可，持有可發射子彈
    具有殺傷力之改造手槍罪處斷。原審判決認被告罪證明確，予以論罪科刑，固非
    無見。惟原審判決未及就九十四年一月二十六日修正公佈之槍砲彈藥刀械管制條
    例為新舊法之比較，尚有未洽，另原審判決未於理由欄說明本件槍枝「可發射子
    彈」之認定之依據，且原審判決主文欄復漏列「新臺幣玖佰元」等字樣之折算標
    準，亦有未洽。被告上訴主張原審量刑過重等語，指摘原審判決不當，雖無理由
    ，惟原審判決既有上開可議之處，自應由本院將原審判決予以撤銷改判，爰審酌
    被告坦承犯行，犯後態度良好，及其犯罪之動機、目的、手段、方法、所生危害
    等一切情狀後，仍量處被告有期徒刑一年二月，並定併科罰金部分如易服勞役之
    折算標準。至於扣案仿ＢＥＲＥＴＴＡ廠Ｍ九型半自動手槍製造之玩具手槍換裝
    土造金屬槍管而成之改造手槍一支（槍枝管制編號：0000000000號）
    ，為違禁物，應依刑法第三十八條第一項第一款宣告沒收；又被告原購得之子彈
    為二十顆，被告已擊發四顆，所餘十六顆，於鑑定時經取樣五顆試射，試射後已
    不具殺傷力，故依上述規定僅沒收所餘之子彈十一顆；另本件尚有扣得空彈殼一
    顆，鑑定後認係已擊發土造金屬彈殼，不具殺傷力，已非違禁物，遂不予沒收。
四、據上論斷，依刑事訟訴法第三百六十九條第一項前段、第三百六十四條、第二百
    九十九條第一項前段，九十四年一月二十六日修正前槍砲彈藥刀械管制條例第十
    一條第四項、槍砲彈藥刀械管制條例第十二條第四項，刑法第十一條前段、第二
    條第一項但書、第五十五條、第四十二條第二項、第三十八條第一項第一款，罰
    金罰鍰提高標準條例第二條，判決如主文。
本案經檢察官丙○○到庭執行職務。
中      華      民      國      九十四      年      三    月     十     日
                                   臺灣高等法院臺中分院刑事第三庭
                                         審判長法　官  江　錫　麟
                                               法　官  林　欽　章
                                               法　官  胡  忠  文
右正本證明與原本無異。
如不服本判決應於收受送達後十日內向本院提出上訴書狀，其未敘述上訴之理由者並
得於提起上訴後十日內向本院補提理由書（均須按他造當事人之人數附繕本）。
                                               書記官  許  美  惠
中     華     民     國     九十四     年      三      月     十一      日
附錄論罪科刑法條
九十四年一月二十六日修正前槍砲彈藥刀械管制條例第八條第四項：
未經許可，持有、寄藏或意圖販賣而陳列第一項所列槍砲者，處一年以上七年以下有
期徒刑，併科新臺幣七百萬元以下罰金。
槍砲彈藥刀械管制條例第十二條第四項：
未經許可，持有、寄藏或意圖販賣而陳列子彈者，處五年以下有期徒刑，併科新台幣
三百萬元以下罰金。
                                                              　　　　　Ｆ
